臺灣高等法院臺南分院刑事判決
110年度上訴字第402號
上  訴  人  
即  被  告  陳郁筑


選任辯護人  沈聖瀚律師(法扶律師)
上  訴  人  
即  被  告  施伯樫





選任辯護人  曾邑倫律師(法扶律師)
上列上訴人等因毒品危害防制條例等案件，不服臺灣臺南地方法
院109年度訴字第1179號中華民國109年12月24日第一審判決（起
訴案號：臺灣臺南地方檢察署109年度偵字第5085號、第14223號
），提起上訴，本院判決如下：
    主  文
原判決撤銷。
乙○○犯附表編號1至6所示之罪，各處如附表編號1至6所示之刑及
沒收。應執行有期徒刑肆年貳月。沒收部分併執行之。
甲○○犯附表編號1至3、7、8所示之罪，各處如附表編號1至3、7
、8所示之刑及沒收。如附表編號1至3、7所處之刑，應執行有期
徒刑參年拾月。沒收部分併執行之。
    事  實
一、乙○○前因施用毒品案件經臺灣臺南地方法院以105年度審易
    字第558號、105年度簡字第1930號判決，分別判處有期徒刑
    5月、5月、6月，並以105年度聲字第2165號裁定應執行有期
    徒刑1年，於民國107年12月3日假釋出監，107年12月28日縮
    刑期滿，未經撤銷假釋，視為執行完畢；甲○○前因施用毒品
    案件，經臺灣臺南地方法院以107年度簡字第339號判決，判
    處有期徒刑6月確定，並於108年5月26日縮刑期滿執行完畢
    。乙○○、甲○○均明知甲基安非他命、愷他命分別為毒品危害
    防制條例所列管之第二、三級毒品，甲基安非他命不得持有
    、販賣，愷他命亦不得販賣，甲○○復明知甲基安非他命經改
    制前之行政院衛生署依藥事法規定明令公告為禁藥，非經許
    可，不得轉讓。仍分別為下列行為：
㈠、乙○○、甲○○共同基於販賣第二級、第三級毒品以營利之犯意
    聯絡，先由乙○○或甲○○以渠等所有OPPO廠牌門號0000000000
    號行動電話1支(含SIM卡1張)或不詳廠牌門號0000000000號
    行動電話1支(含SIM卡1張)作為聯絡交易甲基安非他命或愷
    他命之工具，乙○○並以其所有之分裝勺、分裝袋及電子磅秤
    分裝毒品後，共同將甲基安非他命販賣予方玉芬、施南進各
    1次，及將愷他命販賣予葉維育1次(各次販賣時間、地點、
    金額、重量及方式詳如附表編號1至3所示)。
㈡、乙○○另行單獨基於販賣第二級毒品甲基安非他命以營利之犯
    意，先以其所有OPPO廠牌門號0000000000號行動電話1支(含
    SIM卡1張)，或以其所有HTC廠牌門號0000000000號行動電話
    1支(含SIM卡1張)作為聯絡交易甲基安非他命之工具，並以
    其所有之分裝勺、分裝袋及電子磅秤分裝後，將甲基安非他
    命販賣予劉育忠、黃俊龍及施南進各1次(各次販賣之時間、
    地點、金額、重量及方式詳如附表編號4至6所示)。
㈢、甲○○亦另行單獨基於販賣第二級毒品甲基安非他命以營利之
    犯意，先以其所有不詳廠牌門號0000000000號行動電話1支(
    含SIM卡1張)作為聯絡交易甲基安非他命之工具，販賣甲基
    安非他命予黃啟雄1次(販賣時間、地點、金額、重量及方式
    詳如附表編號7所示)。
㈣、甲○○又基於轉讓禁藥甲基安非他命之犯意，以其所有不詳廠
    牌門號0000000000號行動電話1支(含SIM卡1張)與方玉芬聯
    絡後，於附表編號8所示時、地，將附表編號8所示數量之甲
    基安非他命，交付方玉芬收受。
二、嗣經警於109年3月8日下午3時35分許，持臺灣臺南地方法院
    核發之搜索票，在臺南市○○區○○路00巷00弄0號0樓乙○○住處
    執行搜索，扣得其所有分裝勺4支、分裝袋5包、電子磅秤1
    臺、OPPO廠牌門號0000000000號行動電話1支（含SIM卡1張
    ）、HTC廠牌門號0000000000號行動電話1支（含SIM卡1張）
    等物，而悉上情。
三、案經臺南市政府警察局永康分局報告臺灣臺南地方檢察署檢
    察官偵查起訴。　　
    理  由
一、證據能力：
    按被告以外之人於審判外之陳述，雖不符刑事訴訟法第159
    條之1至第159條之4規定得為證據之情形，而經當事人於審
    判程序同意作為證據，法院審酌該言詞陳述或書面陳述作成
    時之情況，認為適當者，亦得為證據，刑事訴訟法第159條
    之5第1項定有明文。又刑事訴訟法第159條之5立法意旨，在
    於確認當事人對於傳聞證據有處分權，得放棄反對詰問權，
    同意或擬制同意傳聞證據可作為證據，屬於證據傳聞性之解
    除行為，如法院認為適當，不論該傳聞證據是否具備刑事訴
    訟法第159條之1至第159條之4所定情形，均容許作為證據，
    不以未具備刑事訴訟法第159條之1至第159條之4所定情形為
    前提。查本判決所引用之下列供述證據暨其他書證、物證，
    檢察官、被告乙○○、甲○○及其2人之辯護人於本院準備程序
    、審理時，均同意作為本案證據（見本院卷第282至290頁、
    第344頁），且於本院逐一提示後，迄於言詞辯論終結前亦
    未聲明異議，本院審酌上開證據資料製作時之情況，尚無違
    法不當及證明力明顯過低之瑕疵，認以之作為證據應屬適當
    ，而有證據能力。
二、認定犯罪事實所憑之證據及理由：
㈠、上揭事實，業據被告2人於警詢、偵訊、原審及本院審理時坦
    承不諱(見警卷第7至12頁、第20至35頁、第150至161頁；50
    85號偵字卷一－以下稱偵卷一－第131至140頁、第143至145頁
    、第191至196頁；原審卷第137頁、第183頁、第189頁；本
    院卷第281頁、第343頁、第371頁、第378至383頁)，並據證
    人方玉芬、葉維育、施南進、劉育忠、黃俊龍及黃啟雄於警
    詢及偵查中證述明確並指認在卷(見警卷第193至195頁、第2
    01至203頁、第255至261頁、第263至265頁、第313至319頁
    、第321至327頁、第383至389頁、第391至395頁、第453至4
    63頁、第465至479頁、第521至533頁；偵卷一第138至140頁
    ；5085號偵字卷二－以下稱偵卷二－第61至64頁、第131至134
    頁、第209至213頁、第275至279頁、第355至359頁、第435
    至441頁)。復有被告2人使用之門號0000000000、000000000
    0、0000000000號行動電話通聯調閱查詢單、證人劉育忠使
    用之門號0000000000號行動電話、證人黃俊龍使用之門號00
    00000000號行動電話、證人施南進使用之門號0000000000號
    行動電話、證人黃啟雄使用之門號0000000000號行動電話、
    證人方玉芬使用之門號0000000000號行動電話通聯調閱查詢
    單、原審法院核發之108年度聲監字第772號、108年度聲監
    續字第1118號、109年度聲監續字第24號、第128號、109年
    度聲監續字第21號、第129號、108年度聲監字第896號、109
    年度聲監續字第25號、第130號、108年度聲監字第897號、1
    09年度聲監續字第27號、第132號通訊監察書及電話附表、
    被告乙○○持用之門號0000000000號行動電話與證人劉育忠持
    用之門號0000000000號行動電話通訊監察譯文、被告甲○○持
    用之門號0000000000號行動電話與證人方玉芬持用之門號00
    00000000號行動電話及與證人黃啟雄持用之門號0000000000
    號行動電話通訊監察譯文、被告乙○○持用之門號0000000000
    號行動電話與證人施南進持用之門號0000000000號行動電話
    及與證人黃俊龍持用之門號0000000000號行動電話通訊監察
    譯文、被告乙○○持用門號0000000000號行動電話與證人施南
    進於109年3月5日之通聯翻拍照片、被告甲○○(騎乘○○○-0000
    號機車)於108年12月8日與證人葉維育(騎乘○○○-0000號機車
    )交易毒品之監視器翻拍照片、被告甲○○(駕駛000-○○號自小
    客車)於108年12月10日與證人施南進(騎乘000-○○○機車)交
    易毒品之監視器翻拍照片、被告甲○○(駕駛000-○○自小客車)
    於108年11月17日與證人黃啟雄(騎乘○○○-000號機車)交易毒
    品之監視器翻拍照片、證人黃俊龍(駕駛○○-0000號自小客車
    )於109年2月14日至被告乙○○住處交易毒品之監視器截圖、
    原審法院核發之109年度聲搜字第245號搜索票、臺南市政府
    警察局永康分局109年3月8日製作之搜索、扣押筆錄、扣押
    物品目錄表、扣押物品收據、現場照片在卷可稽(見警卷第3
    7至51頁、第53至59頁、第61至69頁、第71頁、第73至75頁
    、第77頁、第79頁、第83至95頁、第103至117頁、第163至1
    67頁、第169至174頁、第205頁、第267頁、第329頁、第337
    頁、第397頁、第399頁、第481頁)，及扣案之OPPO廠牌門號
    0000000000號行動電話1支(含SIM卡1張)、HTC廠牌門號0000
    000000號行動電話1支(含SIM卡1張)、分裝勺4支、分裝袋5
    包及電子磅秤1臺等可資參佐。被告2人自白，核與其他客觀
    事證相符，堪以採信。
㈡、而被告2人及證人方玉芬、劉育忠、黃俊龍、施南進、黃啟雄
    於警詢、偵訊時雖均就被告2人共同或單獨於附表編號1及3
    至8販賣或轉讓時，交付之第二級毒品部分供稱係安非他命
    ，然查安非他命為毒品危害防制條例第2條第2項第2款所列
    之第二級毒品，甲基安非他命則屬同條項款附表（即其附表
    二編號89）所載之相類製品，依改制前行政院衛生署管制藥
    品管理局之相關函釋，二者雖多為硫酸鹽或鹽酸鹽，可溶於
    水，為白色、略帶苦味之似冰糖狀結晶，但使用劑量及致死
    劑量，仍屬有別，且目前國內發現者都為甲基安非他命之鹽
    酸鹽（見司法院編印之「法官辦理刑事案件參考手冊㈠」第2
    82頁、第292頁至第293頁），可見安非他命與甲基安非他命
    ，係毒性有差別之第二級毒品。被告2人及證人方玉芬、劉
    育忠、黃俊龍、施南進、黃啟雄雖分別於警詢、偵訊，迭將
    「甲基安非他命」稱為「安非他命」，惟此僅係一般口語習
    用之稱呼，現時國內施用毒品者施用之安非他命類藥物，實
    以「甲基安非他命」為常，鮮有為「安非他命」者，參以被
    告乙○○為警查獲後扣得之白色結晶物均檢出含甲基安非他命
    成分，其尿液經警採集送驗結果，亦檢出含有甲基安非他命
    陽性反應，有高雄市立凱旋醫院濫用藥物成品檢驗鑑定書、
    勘察採證同意書、尿液編號與真實姓名對照表、臺南市政府
    衛生局檢驗結果報告存卷可參(見警卷第125至127頁、第129
    至133頁)，足見被告2人共同或單獨販賣或轉讓之所謂「安
    非他命」毒品應為甲基安非他命無誤，併予敘明。
㈢、按販賣毒品之所謂販賣行為，係行為人基於營利之目的，而
    販入或賣出毒品而言。販賣毒品者，其主觀上須有營利之意
    圖，且客觀上有販賣之行為，即足構成，至於實際上是否已
    經獲利，則非所問。即於有償讓與他人之初，係基於營利之
    意思，並著手實施，而因故無法高於購入之原價出售，最後
    不得不以原價或低於原價讓與他人時，仍屬販賣行為。必始
    終無營利之意思，以原價或低於原價有償讓與他人，方難謂
    為販賣行為，而僅得以轉讓罪論處（最高法院93年度台上字
    第1651號、94年度台上字第5317號判決意旨參照）。甲基安
    非他命、愷他命為毒品危害防制條例第2條第2項第2款、第3
    款所規定之第二、三級毒品，物稀價昂，政府查緝甚嚴，對
    於販賣毒品者又科以重度刑責，其持有販賣者，苟非有利可
    圖，當不願甘冒法律制裁之風險予以販賣。以本案而論，被
    告乙○○於偵訊時供稱：「(你與甲○○為何要賣毒品？)我們是
    為了要賺錢。」等語(見偵卷一第137頁)，及於本院審理時
    供稱，附表編號1販賣方玉芬新臺幣(下同)1,000元甲基安非
    他命，賺200元左右；附表編號2販賣葉維育2,000元愷他命
    及咖啡包有300元至500元利潤；附表編號3販賣施南進3,500
    元甲基安非他命賺500元；附表編號4販賣劉育忠1,500元甲
    基安非他命賺300元；附表編號5販賣黃俊龍1,000元甲基安
    非他命賺200元；附表編號6販賣施南進4,500元甲基安非他
    命賺1,000元等語(見本院卷第380至382頁)，而被告甲○○於
    本院審理時供稱：附表編號7販賣黃啟雄2,000元甲基安非他
    命賺500元等語(見本院卷第382頁)，顯然被告2人於附表編
    號1至7所示歷次交易甲基安非他命或愷他命均獲有利潤，是
    被告2人有販賣毒品藉以營利之意圖甚明。
㈣、從而，被告乙○○、甲○○犯行，均事證明確，自應依法論科。
    　　　　
三、論罪科刑之理由：
㈠、按行為後法律有變更者，適用行為時之法律。但行為後之法
    律有利於行為人者，適用最有利於行為人之法律，刑法第2
    條第1項定有明文。查被告乙○○、甲○○行為後，毒品危害防
    制條例第4條第2項、第3項及同法第17條第2項於109年1月15
    日總統公布修正，並於同年7月15日施行（同條例第19條第1
    項並未修正），修正前毒品危害防制條例第4條第2項原規定
    ：「製造、運輸、販賣第二級毒品者，處7年以上有期徒刑
    ，得併科1,000萬元以下罰金」，修正後則規定「製造、運
    輸、販賣第二級毒品者，處無期徒刑或10年以上有期徒刑，
    得併科1,500萬元以下罰金」，另修正前毒品危害防制條例
    第4條第3項規定：「製造、運輸、販賣第三級毒品者，處7
    年以上有期徒刑，得併科新臺幣700萬元以下罰金。」修正
    後規定：「製造、運輸、販賣第三級毒品者，處7年以上有
    期徒刑，得併科1,000萬元以下罰金。」故修正後毒品危害
    防制條第4條第2項規定將徒刑及罰金上限均提高，修正後之
    毒品危害防制條例第4條第3項則將罰金上限提高，經比較新
    舊法之結果，被告乙○○、甲○○行為後之法律並未較有利於被
    告2人。從而，依刑法第2條第1項前段規定，自應適用被告2
    人行為時即修正前毒品危害防制條例第4條第2項、同條第3
    項規定論處。另修正前毒品危害防制條例第17條第2項原規
    定：「犯第4條至第8條之罪於偵查及審判中均自白者，減輕
    其刑」；修正後毒品危害防制條例第17條第2項則規定：「
    犯第4條至第8條之罪於偵查及歷次審判中均自白者，減輕其
    刑」，而增加須於「歷次」審判中均自白，始得依該條項減
    輕之要件。經比較新舊法之結果，被告2人行為後之法律並
    未較有利於被告2人，依刑法第2條第1項前段規定，自應適
    用行為時即修正前毒品危害防制條例第17條第2項之規定。
㈡、核被告乙○○於附表編號1、3至6所為、被告甲○○於附表編號1
    、3、7所為，均係犯修正前毒品危害防制條例第4條第2項販
    賣第二級毒品罪；被告乙○○、甲○○於附表編號2所為，均係
    犯修正前毒品危害防制條例第4條第3項販賣第三級毒品罪。
    被告2人於附表編號1、3至7所示各次共同或單獨販賣甲基安
    非他命前持有甲基安非他命之低度行為，分別為其販賣之高
    度行為所吸收，不另論罪。又被告2人於附表編號2所示著手
    販賣第三級毒品前，所持有之第三級毒品，並無證據證明純
    質淨重已達修正前毒品危害防制條例第11條第5項所規定之2
    0公克或修正後同項規定之5公克以上，尚無持有之低度行為
    為高度之販賣行為所吸收之問題，併此敘明。
㈢、另甲基安非他命雖屬毒品危害防制條例第2條第2項第2款所規
    定之第二級毒品，然安非他命類藥品早經衛生福利部之前身
    行政院衛生署以75年7月11日衛署藥字第597627號公告禁止
    使用在案，同屬藥事法第22條第1項第1款所定之禁藥，行為
    人轉讓甲基安非他命（未達法定應加重其刑之一定數量）予
    成年人(非懷孕婦女)，同時該當藥事法第83條第1項轉讓禁
    藥罪及毒品條例第8條第2項轉讓第二級毒品罪之構成要件，
    故轉讓甲基安非他命，除有轉讓之甲基安非他命淨重達10公
    克以上，或轉讓予未成年人、懷孕婦女等情形，而應依毒品
    危害防制條例第8條第6項、第9條之規定加重其刑外，依前
    揭說明，應優先適用藥事法第83條第1項之規定處斷。而關
    於犯罪之處罰，其所據以論罪之條文與刑罰加重、減輕等相
    關規定之適用，有其整體性，不得割裂適用。經查，被告甲
    ○○於附表編號8轉讓予方玉芬之甲基安非他命數量，已據方
    玉芬於警詢、偵訊時供稱該次取得甲基安非他命1小包(見警
    卷第461頁；偵卷二第440頁)，核與被告甲○○於警詢供稱僅
    有1小包約0.23公克等語(見警卷第157頁)相符，又無其他證
    據足以證明被告甲○○轉讓之數量淨重已達10公克以上，且方
    玉芬為74年生，案發時亦已年滿20歲，故被告甲○○就附表編
    號8所示無償轉讓甲基安非他命予方玉芬之犯行，所為係犯
    藥事法第83條第1項之轉讓禁藥罪。而被告甲○○於附表編號8
    轉讓甲基安非他命予方玉芬前持有甲基安非他命之行為，與
    轉讓行為同為實質上一罪之階段行為，高度之轉讓行為既已
    依藥事法加以處罰，依法律適用完整性之法理，其低度之持
    有甲基安非他命行為，自不能再行割裂適用毒品危害防制條
    例加以論處（最高法院82年度台上字第6613號判決意旨參照
    ），而因藥事法對於持有禁藥並未有處罰規定，是依法律適
    用整體性之法理，不生被告甲○○持有、轉讓禁藥間之低度、
    高度行為論罪之問題，附此指明。
㈣、被告2人就附表編號1至3所示犯行，彼此間有犯意聯絡及行為
    分擔，均應依刑法第28條規定，論以共同正犯。
㈤、被告乙○○如附表編號1至6所示前後6次犯行；被告甲○○如附表
    編號1至3、7、8所示先後5次犯行，均犯意各別，行為互殊
    ，均應予分論併罰。
㈥、被告乙○○前因施用毒品案件經原審法院以105年度審易字第55
    8號、105年度簡字第1930號判決，分別判處有期徒刑5月、5
    月、6月，並以105年度聲字第2165號裁定應執行有期徒刑1
    年，於107年12月3日假釋出監，107年12月28日縮刑期滿未
    經撤銷假釋，視為執行完畢；被告甲○○前因施用毒品案件，
    經原審法院以107年度簡字第339號判決判處有期徒刑6月，
    並於108年5月26日縮刑期滿執行完畢，有臺灣高等法院被告
    2人前案紀錄表附卷可參，被告2人於有期徒刑執行完畢後，
    5年內故意再犯本件法定刑有期徒刑以上之罪，依刑法第47
    條第1項之規定，皆構成累犯。司法院釋字第775號解釋文揭
    示：刑法第47條第1項規定：「受徒刑之執行完畢，或一部
    之執行而赦免後，5年以內故意再犯有期徒刑以上之罪者，
    為累犯，加重本刑至二分之一。」有關累犯加重本刑部分，
    不生違反憲法一行為不二罰原則之問題。惟其不分情節，基
    於累犯者有其特別惡性及對刑罰反應力薄弱等立法理由，一
    律加重最低本刑，於不符合刑法第59條所定要件之情形下，
    致生行為人所受之刑罰超過其所應負擔罪責之個案，其人身
    自由因此遭受過苛之侵害部分，對人民受憲法第8條保障之
    人身自由所為限制，不符憲法罪刑相當原則，牴觸憲法第23
    條比例原則。於此範圍內，有關機關應自本解釋公布之日起
    2年內，依本解釋意旨修正之。於修正前，為避免發生上述
    罪刑不相當之情形，法院就該個案應依本解釋意旨，裁量是
    否加重最低本刑。又依上述解釋理由書之說明，所謂「一律
    加重最低本刑，致個案過苛部分，不符憲法罪刑相當原則及
    比例原則」之情形，應是指「因累犯加重之規定致無法處以
    最低法定本刑，使行為人所受之刑罰超過其所應負擔罪責」
    之個案（最高法院109年度台上字第714號刑事判決參照）。
    本案被告2人構成累犯之前案均有違反毒品危害防制條例犯
    行，與本案在罪質上相仿，且被告2人原僅犯較輕之施用毒
    品犯行，竟在前案執行完畢後，更進一步違犯罪質更重之本
    案販賣毒品罪，及被告甲○○更犯附表編號8所示轉讓禁藥罪
    ，是依累犯加重並未使其應負擔刑罰超過其罪責之情形，仍
    應適用刑法第47條第1項累犯之規定，除最重本刑無期徒刑
    依法不得加重外，就有期徒刑及罰金刑部分，均加重其刑。
    被告甲○○主張其不應依累犯規定加重其刑，惟如上所述，被
    告甲○○構成累犯之前案，與本案罪質相仿，被告甲○○經前案
    執行完畢後，猶再犯本案，顯見被告甲○○對刑罰反應力薄弱
    ，而有加重其刑之必要，其上開主張難以採取。
㈦、犯第4條至第8條之罪於偵查及審判中均自白者，減輕其刑，
    修正前毒品危害防制條例第17條第2項定有明文。被告2人就
    附表編號1至7所示共同或單獨販賣第二、三級毒品之犯行，
    於偵查、原審及本院審理時均自白不諱，業如前述，是就被
    告乙○○如附表編號1至6所示6次犯行，均應依修正前毒品危
    害防制條例第17條第2項規定，分別減輕其刑；就被告甲○○
    如附表編號1至3、7所示4次犯行，亦均應依修正前毒品危害
    防制條例第17條第2項規定，分別減輕其刑，且被告2人除法
    定刑為無期徒刑部分僅減輕其刑外，其餘法定刑為有期徒刑
    及罰金刑部分則均先加重後減輕之。至於被告甲○○就附表編
    號8所示轉讓禁藥犯行部分，亦已於偵查及審判中均自白，
    被告甲○○轉讓同屬禁藥之第二級毒品甲基安非他命（未達法
    定應加重其刑之一定數量）予成年人（非孕婦），雖依重法
    優於輕法之原則，擇較重之藥事法第83條第1項轉讓禁藥罪
    論處，但因被告甲○○於偵查及歷次審判中均自白，依最高法
    院109年度台上字第4243號裁定意旨，仍有毒品危害防制條
    例第17條第2項規定自白減輕其刑之適用，故被告甲○○所為
    附表編號8所示轉讓禁藥犯行，爰依修正前毒品危害防制條
    例第17條第2項之規定減輕其刑，並先加重後減輕之。
㈧、至於被告乙○○主張其有供出毒品來源係向陳冠儒買受，並指
    認陳冠儒照片，應依毒品危害防制條例第17條第1項規定減
    輕其刑一節，因本件並無任何被告乙○○如附表編號1至6所示
    販賣之甲基安非他命或愷他命，係向陳冠儒購買而來之資料
    ，無從認定被告乙○○有供出毒品來源為陳冠儒，偵查機關因
    其供述而查獲陳冠儒之事實，被告乙○○如附表編號1至6所示
    犯行，並無適用毒品危害防制條例第17條第1項規定減輕其
    刑之餘地，附此指明。
㈨、按刑法第59條減輕其刑之規定，必須犯罪另有其特殊之原因
    與環境等，在客觀上足以引起一般同情，認為即予宣告法定
    最低刑期，猶嫌過重者，始有其適用。此所謂法定最低度刑
    ，固包括法定最低本刑；惟遇有其他法定減輕之事由者，則
    應係指適用其他法定減輕事由減輕其刑後之最低度刑而言。
    倘被告別有法定減輕事由者，應先適用法定減輕事由減輕其
    刑後，猶認其犯罪之情狀顯可憫恕，即使科以該減輕後之最
    低度刑仍嫌過重者，始得適用刑法第59條規定酌量減輕其刑
    ，此觀同法第60條「依法律加重或減輕者，仍得依前條之規
    定酌量減輕其刑。」意旨自明（最高法院105年度台上字第8
    54號判決意旨參照）。又適用刑法第59條酌量減輕其刑時，
    並不排除同法第57條所列舉10款事由之審酌（最高法院70年
    度第6 次刑事庭會議決議參照）。本院酌以刑法第57條各款
    所列事項以及其他一切與犯罪有關之情狀後，認被告乙○○犯
    如附表編號1至6所示販賣甲基安非他命或愷他命予購毒者施
    用；被告甲○○犯如附表編號1至3、7所示販賣甲基安非他命
    或愷他命予他人施用，殘害國民身心健康至鉅，嚴重破壞社
    會秩序，惡性難謂輕微，而以修正前販賣第二、三級毒品法
    定本刑均為7年以上有期徒刑觀之，相較於販賣第一級毒品
    已大幅減低，被告2人於本案犯罪當時並無特殊之原因與環
    境，且就其犯行已如前述，依修正前毒品危害防制條例第17
    條第2項規定減輕其刑，法定刑度已經大幅降低，並無情輕
    法重之情形，被告2人漠視法紀、助長毒品流通，影響社會
    秩序重大，衡情並無何等足以引起一般同情之客觀情狀而應
    予以憫恕之處，自無適用刑法第59條酌減其刑之餘地，併此
    敘明。
四、撤銷改判之理由：
㈠、原判決認被告乙○○就附表編號1至6所示販賣第二、三級毒品
    之犯行，及被告甲○○就附表編號1至3、7所示販賣第二、三
    級毒品犯行及附表編號8所示轉讓禁藥犯行，均事證明確，
    因予論罪科刑，固非無見。惟：
１、原判決認定附表編號3所示被告2人販賣甲基安非他命予施南
    進之犯行，交易毒品時間為108年12月10日下午4時38分許，
    然由卷附被告甲○○與施南進當日交易地點臺南市永康區忠孝
    路裝設之監視錄影畫面截圖照片(見警卷第92至95頁)顯示，
    施南進先於當日下午4時38分21秒許抵達約定之全家便利超
    商前等待，被告甲○○則係於同日下午4時49分許駕駛自小客
    車抵達該處，其後施南進坐入被告甲○○駕駛之自小客車副駕
    駛座，被告甲○○略往前行駛，停靠忠孝路旁，施南進於當日
    下午4時50分許下車，雙方各自駕駛交通工具離開，故附表
    編號3所示此次交易甲基安非他命犯行之時間，應為108年12
    月10日下午4時50分許，而非原判決所載108年12月10日下午
    4時38分許，原判決此部分認定之交易時間與客觀事證不符
    ，容有未洽。
２、又原判決認定附表編號5所示被告乙○○販賣甲基安非他命予黃
    俊龍之時間為109年2月14日下午9時44分許，然由卷附被告
    乙○○住處路口監視器畫面(見警卷第86至91頁)顯示，黃俊龍
    於同日晚間9時39分駕車抵達被告乙○○住處樓下，並撥打電
    話聯繫被告乙○○，告知其已抵達，有此次雙方通訊監察譯文
    存卷可參(見警卷第77頁)，聯繫完畢，黃俊龍於當日晚間9
    時40分進入被告乙○○住處大門，嗣於同日晚間9時42分走出
    被告乙○○住處，可見此次被告乙○○與黃俊龍交易甲基安非他
    命之時間應為109年2月14日晚間9時40至42分間，原判決此
    部分認定之交易時間與客觀事證不符，亦有未洽。
３、再者，有罪之判決書，應於理由內記載認定犯罪事實所憑之
    證據及其認定之理由，為刑事訴訟法第310條第1款所明定。
    而毒品危害防制條例第4條之販賣毒品罪，以行為人具有營
    利之意圖為其構成要件，是論處被告以該條之販賣毒品罪，
    自應於判決書事實欄就被告具有營利之意圖明白認定，並於
    理由欄說明其認定被告具有營利意圖之事實所憑之證據及認
    定之理由。如理由內就此未為說明，即屬刑事訴訟法第379
    條第14款所定判決不備理由之當然違背法令(最高法院101年
    度台上字第2640號判決參照)。原判決未於理由欄內說明其
    認定被告2人本件販賣第二、三級毒品具有營利之事實所憑
    之證據及認定之理由，即有判決不備理由之違法。
４、被告甲○○所為附表編號8所示轉讓禁藥犯行，應適用毒品危害
    防制條例第17條第2項規定減輕其刑，原判決未及依前揭最
    高法院裁定意旨予以適用上開規定減輕其刑，亦有不合。
５、此外，共同正犯犯罪所得之沒收、追徵，應就各人所分得之
    數為之。所謂各人「所分得」之數，係指各人「對犯罪所得
    有事實上之處分權限」而言。因此，若共同正犯各成員內部
    間，對於犯罪所得分配明確時，應依各人實際所得宣告沒收
    ；若共同正犯對於犯罪所得，其個人確無所得或無處分權限
    ，且與其他成員亦無事實上之共同處分權限者，自不予諭知
    沒收；然若共同正犯對於犯罪所得享有共同處分權限時，僅
    因彼此間尚未分配或分配狀況未臻具體、明確，參照民法第
    271條「數人負同一債務，而其給付可分者，除法律另有規
    定或契約另有訂定外，應各平均分擔之」，民事訴訟法第85
    條第1項前段「共同訴訟人，按其人數，平均分擔訴訟費用
    」等規定之法理，應平均分擔(最高法院107年度台上字第29
    89號判決意旨參照)。是以，本件被告2人共同犯附表編號1
    至3所示販賣毒品犯行之所得，應依各人實際所得宣告沒收
    ，而附表編號1所示該次販賣甲基安非他命予方玉芬之價金1
    ,000元為被告乙○○所收取，並無證據證明被告乙○○有將之分
    配給被告甲○○。另附表編號2所示販賣愷他命予葉維育此次
    犯行，係由被告甲○○出面交易，價金2,000元亦由被告甲○○
    收取，被告甲○○嗣後並未再分給被告乙○○；附表編號3所示
    販賣甲基安非他命予施南進該次犯行，係由被告甲○○出面交
    易，價金3,500元亦由被告甲○○收取，其後並未再分配給被
    告乙○○等情，業據被告乙○○於警詢、偵訊供述在卷(見警卷
    第23至24頁；偵卷一第134頁)，及被告甲○○於本院審理時供
    述明確(見本院卷第383頁)，依前開最高法院判決意旨，應
    就被告乙○○於附表編號1所示該次之犯罪所得，及被告甲○○
    於附表編號2、3所示此2次之犯罪所得，分別宣告沒收及追
    徵，原判決竟諭知對被告2人共同沒收及共同追徵，顯有未
    合。
６、是被告甲○○以原判決依累犯加重其刑不當為由提起上訴，如
    前所述並無理由，另被告2人上訴意旨指摘原判決量刑過重
    ，雖被告乙○○犯行及被告甲○○關於附表編號1至3、7所示部
    分並無理由，惟被告甲○○就附表編號8部分之犯行指摘原判
    決量刑過重即有理由，原判決復有上開可議之處，自應由本
    院予以撤銷改判，以期適法。
㈡、本院審酌被告乙○○前有毒品危害防制條例、竊盜、偽證、偽
    造文書等前科，被告甲○○則有詐欺、毒品危害防制條例、竊
    盜、恐嚇取財、藥事法等前科，有臺灣高等法院被告2人前
    案紀錄表在卷可按，均素行不佳，被告2人販賣甲基安非他
    命或愷他命予附表所示之購毒者，非但戕害他人身心，有害
    國民健康，更可能引發各種犯罪，對國家社會治安之危害非
    淺，且被告乙○○販賣毒品次數高達6次，次數甚多，販賣毒
    品金額合計共13,500元不低；被告甲○○販賣毒品次數亦有4
    次，販賣金額共計8,500元不少，並無償轉讓禁藥予方玉芬
    施用，被告2人犯罪惡性非輕，惟被告2人自偵查、原審以迄
    本院審理時一致坦承犯行，犯後態度尚稱良好，暨被告乙○○
    自承為高中畢業，智識程度不低，已婚，育有2名未成年子
    女，入監前與子女及被告甲○○同住，在檳榔攤工作，月薪約
    2至3萬元，有正當工作及合法收入；被告甲○○自承國中畢業
    ，智識程度不高，已婚，育有1名已成年及1名未成年子女，
    入監前與被告乙○○同居，擔任廚師，月入約3萬元，有正當
    工作及合法收入，及其他一切情狀，分別就被告乙○○所犯附
    表編號1至6所示之罪各量處如附表編號1至6「本院諭知主文
    欄」所示之刑；被告甲○○所犯附表編號1至3、7、8所示之罪
    各量處如附表編號1至3、7、8「本院諭知主文欄」所示之刑
    。　　　
㈢、按數罪併罰之定應執行之刑，係出於刑罰經濟與責罰相當之
    考量，並非予以犯罪行為人或受刑人不當之利益，為一種特
    別的量刑過程，相較於刑法第57條所定科刑時應審酌之事項
    係對一般犯罪行為之裁量，定應執行刑之宣告，乃對犯罪行
    為人本身及所犯各罪之總檢視，除應考量行為人所犯數罪反
    應出之人格特性，並應權衡審酌行為人之責任與整體刑法目
    的及相關刑事政策，在量刑權之法律拘束性原則下，依刑法
    第51條第5款之規定，採限制加重原則，資為量刑自由裁量
    權之外部界限，並應受法秩序理念規範之比例原則、平等原
    則、責罰相當原則、重複評價禁止原則等自由裁量權之內部
    抽象價值要求界限之支配，使以輕重得宜，罰當其責，俾符
    合法律授與裁量權之目的，以區別數罪併罰與單純數罪之不
    同，兼顧刑罰衡平原則(最高法院100年度台上字第21號判決
    意旨參照)。又數罪併罰定應執行刑之裁量標準，法無明文
    ，然其裁量仍應兼衡罪責相當及特別預防之刑罰目的，具體
    審酌整體犯罪過程之各罪關係(例如各行為彼此間之關聯性
    、數罪間時間、空間、法益之異同性、所侵害法益之專屬性
    或同一性、數罪對法益侵害之加重效應等)及罪數所反應行
    為人人格及犯罪傾向等情狀綜合判斷，為妥適之裁量，仍有
    比例原則及公平原則之拘束，倘違背此內部界限而濫用其裁
    量，仍非適法(最高法院104年度台抗字第718號裁定意旨參
    照)。因之，刑法第51條數罪併罰定執行刑之立法方式，非
    以累加方式定應執行刑，如以實質累加之方式定應執行刑，
    則處罰之刑度顯將超過其行為之不法內涵，而違反罪責原則
    ，及考量因生命有限，刑罰對被告造成之痛苦程度，係隨刑
    度增加而生加乘效果，而非以等比方式增加，是則以隨罪數
    增加遞減其刑罰之方式，當足以評價被告行為之不法性之法
    理(即多數犯罪責任遞減原則)，且定應執行刑之裁量時，亦
    應考量罪責相當、刑罰目的、各罪關係、侵害法益及罪數暨
    行為人人格及犯罪傾向等情狀綜合判斷。本案依上述實務見
    解揭示之限制加重原則，考量被告乙○○本案數次犯行之期間
    集中於108年11月至109年3月間；被告甲○○數次犯行則集中
    於108年11月至109年1月間，且其等犯罪類型及侵害法益同
    質性甚高，被告2人復於犯後就全部犯行均在偵、審中自白
    ，於定應執行刑時，不宜給予過重刑罰，但亦應考量被告2
    人所犯之罪，對社會整體秩序及他人健康之危害亦不輕，仍
    不宜輕縱等情，併定被告乙○○如附表編號1至6部分所處之刑
    ，應執行有期徒刑4年2月，沒收部分，併執行之。被告甲○○
    如附表編號1至3、7所處不得易服社會勞動之刑應執行有期
    徒刑3年10月，沒收部分併執行之。至於被告甲○○如附表編
    號1至3、7所示犯行所處之刑，為不得易服社會勞動之罪，
    如附表編號8所示犯行所處之刑，為得易服社會勞動之罪，
    依刑法第50條第1項第4款及同條第2項之規定，非經受刑人
    請求檢察官聲請定應執行刑者，不得併合處罰之，故於本判
    決不併予定刑，惟倘若本案均有罪確定，屆時被告甲○○仍可
    依同條第2項規定，請求檢察官聲請定應執行刑，附此敘明
    。
㈣、沒收：
１、按犯第4條至第9條、第12條、第13條或第14條第1項、第2項
    之罪者，其供犯罪所用之物，不問屬於犯罪行為人與否，均
    沒收之，毒品危害防制條例第19條第1項定有明文。經查，
    門號0000000000號行動電話1支(含SIM卡1張)，為被告甲○○
    所有，雖門號晶片卡為被告乙○○所申辦，然已贈與被告甲○○
    ，業據被告乙○○於本院審理時供述在卷(見本院卷第383頁)
    ，故均屬被告甲○○所有，且係供被告2人犯附表編號1、2所
    示犯行及供被告甲○○犯附表編號7所示犯行時，與方玉芬、
    黃啟雄聯絡交易毒品事宜所用之物；另被告乙○○為警持原審
    法院核發之搜索票，在其住處查扣之OPPO廠牌門號00000000
    00號行動電話1支(含SIM卡1張)為被告乙○○所有，門號晶片
    卡雖係被告乙○○友人申辦，然係被告乙○○委託友人申辦，實
    際所有人為被告乙○○，亦據被告乙○○於本院審理時陳明在卷
    (見本院卷第289頁)，均屬被告乙○○所有，並作為被告乙○○
    犯附表編號3、5、6所示販賣毒品犯行時所用聯絡施南進、
    黃俊龍交易事宜所用之工具，又扣案HTC廠牌門號000000000
    0號行動電話1支(含SIM卡1張)，為被告乙○○所有，供其犯附
    表編號4所示販賣毒品犯行時聯絡劉育忠交易事宜所用之工
    具，是上開行動電話及門號晶片卡，均應依毒品危害防制條
    例第19條第1項規定，分別於其2人所犯上開各罪項下諭知沒
    收，且因被告甲○○所有門號0000000000號行動電話(含SIM卡
    )並未扣案，日後於全部或一部不能沒收或不宜執行沒收時
    ，應依刑法第38條第4項規定追徵其價額。另被告甲○○為附
    表編號8所示犯行，亦先以其所有門號0000000000號行動電
    話(含SIM卡)與方玉芬連繫後，再將甲基安非他命轉讓方玉
    芬，則此行動電話亦係供被告甲○○犯附表編號8所示犯行所
    用之物，應依刑法第38條第2項規定宣告沒收，且因未扣案
    ，於全部或一部不能沒收或不宜執行沒收時，應依刑法第38
    條第4項規定追徵其價額。此外，在被告乙○○住處查扣之分
    裝勺4支、分裝袋5包、電子磅秤1臺等物品，係供或預備供
    被告2人犯附表編號1至3所示犯行及供或預備供被告乙○○犯
    附表編號4至6所示犯行時，分裝磅秤毒品所用之物，雖被告
    乙○○於本院審理時爭執其中3包封口無紅色線條之分裝袋並
    非預備供其犯本案犯行分裝毒品所用之物，然其自警詢、偵
    訊以迄原審審理時皆供稱扣案5包分裝袋均係預備供其販賣
    毒品時分裝毒品所用之物(見警卷第7至8頁；偵卷一第131至
    132頁；原審卷第183頁)，更何況該3包分裝袋尺寸甚小，難
    以於做菜時用來分裝調味料，反之毒品因物稀價昂，往往微
    量出售，而有以小尺寸包裝之必要，故被告乙○○於警詢、偵
    訊、原審審理時所述，較為可信，上開物品既為供或預備供
    被告2人或被告乙○○販賣毒品所用之物，且為被告乙○○所有
    ，亦應分別依毒品危害防制條例第19條第1項、刑法第38條
    第2項規定宣告沒收。其餘扣案之吸食器、注射針筒、止血
    帶、注射用水、甲基安非他命、神仙水等物，則係供被告乙
    ○○施用毒品所用之物，與本案無關，亦據被告乙○○於本院審
    理時供述明確(見本院卷第289頁)，而非供本案犯罪所用之
    物，爰不予宣告沒收，併此敘明。
２、又犯罪所得，屬於犯罪行為人者，沒收之；前2項之沒收，於
    全部或一部不能沒收或不宜執行沒收時，追徵其價額，刑法
    第38條之1第1項前段、第3項分別定有明文。而被告2人於附
    表編號1至3所示共同販賣毒品犯行所取得價金，依前開說明
    ，應視共犯間就此犯罪所得之分配數額，定其沒收對象與金
    額。經查，被告2人所犯如附表編號1所示販賣毒品予方玉芬
    犯行，係由被告乙○○收取該1,000元價金，業據被告乙○○與
    方玉芬供證明確(見警卷第23至24頁、第458頁；偵卷一第13
    4頁、第144頁；偵卷二第437頁)，足見此次價金為被告乙○○
    所收取，被告甲○○於本院審理時供稱此次價金為其所收取，
    顯然不實，而難憑採，且無證據證明被告乙○○收取方玉芬交
    付之價金後，曾分配給共犯即被告甲○○，故應依刑法第38條
    之1第1項就對之有實際處分權之被告乙○○諭知沒收，因未扣
    案，於全部或一部不能沒收或不宜執行沒收時，應依刑法第
    38條之1第3項規定追徵其價額。另被告2人為附表編號2、3
    所示犯行之犯罪所得，係由被告甲○○向葉維育、施南進收受
    ，嗣後並未再分配予被告乙○○；被告乙○○為附表編號4至6所
    示販賣毒品犯行，因而自劉育忠、黃俊龍、施南進分別取得
    之價金，及被告甲○○犯附表編號7所示販賣毒品犯行，因而
    自黃啟雄取得之價金，雖均未扣案，然此為被告甲○○犯附表
    編號2、3、7所示犯販賣第三級毒品罪、販賣第二級毒品罪
    所得之財物，及被告乙○○犯附表編號4至6所示販賣第二級毒
    品罪所得之物，且均無刑法第38條之2第2項規定之情形，自
    均應依刑法第38條之1第1項前段、第3項規定分別宣告沒收
    ，於全部或一部不能沒收時，均追徵其價額。　
六、依刑事訴訟法第369條第1項前段、第364條、第299條第1項
    前段，修正前毒品危害防制條例第4條第2項、第3項、第17
    條第2項、毒品危害防制條例第19條第1項，藥事法第83條第
    1項，刑法第11條前段、第2條第1項前段、第28條、第47條
    第1項、第51條第5款、第38條第2項、第4項、第38條之1第1
    項、第3項、第40條之2第1項，判決如主文。
本案經檢察官吳惠娟提起公訴，檢察官趙中岳到庭執行職務。
中　　華　　民　　國　　110 　年　　8 　　月　　25　　日
                  刑事第六庭    審判長法　官  張瑛宗
　　　　　　　　　　　　　　　　　　　法　官  林逸梅
                                      法　官  李秋瑩
以上正本證明與原本無異。
如不服本判決應於收受送達後20日內向本院提出上訴書狀，其未
敘述上訴理由者，並得於提起上訴後20日內向本院補提理由書（
均須按他造當事人之人數附繕本）「切勿逕送上級法院」。
　　　　　　　　　　　　　　　　　　　書記官  劉紀君
中　　華　　民　　國　　110 　年　　8 　　月　　25　　日
附錄本案論罪科刑法條全文：
（修正前）毒品危害防制條例第4條
製造、運輸、販賣第一級毒品者，處死刑或無期徒刑；處無期徒
刑者，得併科新臺幣2千萬元以下罰金。
製造、運輸、販賣第二級毒品者，處無期徒刑或7年以上有期徒
刑，得併科新臺幣1千萬元以下罰金。
製造、運輸、販賣第三級毒品者，處7年以上有期徒刑，得併科
新臺幣7百萬元以下罰金。
製造、運輸、販賣第四級毒品者，處5年以上12年以下有期徒刑
，得併科新臺幣3百萬元以下罰金。
製造、運輸、販賣專供製造或施用毒品之器具者，處1年以上7年
以下有期徒刑，得併科新臺幣1百萬元以下罰金。
前五項之未遂犯罰之。
藥事法第83條
明知為偽藥或禁藥，而販賣、供應、調劑、運送、寄藏、牙保、
轉讓或意圖販賣而陳列者，處7年以下有期徒刑，得併科新臺幣5
千萬元以下罰金。
犯前項之罪，因而致人於死者，處7年以上有期徒刑，得併科新
臺幣1億元以下罰金；致重傷者，處3年以上12年以下有期徒刑，
得併科新臺幣7千5百萬元以下罰金。
因過失犯第1項之罪者，處2年以下有期徒刑、拘役或科新臺幣5
百萬元以下罰金。
第1項之未遂犯罰之。　　　
      
附表
編號 行為人 對象 交易時間、地點、方式、金額、重量 原判決諭知之宣告刑及 沒收   本院諭知主文 ⒈ 乙○○ 甲○○ 方玉芬  甲○○於108年11月28日上午11時18分許，以門號0000000000號行動電話，與方玉芬持用門號0000000000號行動電話聯絡交易甲基安非他命事宜，隨後於同日上午11時25分許，在臺南市○○區○○路00巷00弄0號0樓住處，由甲○○交付重約1公克甲基安非他命1包予方玉芬，並由乙○○向方玉芬收取1,000元價金。 乙○○共同販賣第二級毒品，累犯，處有期徒刑參年柒月，扣案之分裝勺肆支、分裝袋伍包、電子磅秤壹臺，均沒收之。 甲○○共同販賣第二級毒品，累犯，處有期徒刑參年柒月，未扣案之門號0000000000及行動電話壹支沒收，於全部或一部不能沒收或不宜執行沒收時，追徵其價額。 未扣案之販賣第二級毒品所得新臺幣壹仟元，均共同沒收，於全部或一部不能沒收或不宜執行沒收時，均共同追徵其價額。 乙○○共同販賣第二級毒品，累犯，處有期徒刑參年柒月，扣案分裝勺肆支、分裝袋伍包、電子磅秤壹臺，均沒收之。未扣案販賣第二級毒品所得新臺幣壹仟元沒收之，於全部或一部不能沒收或不宜執行沒收時，追徵其價額。 甲○○共同販賣第二級毒品，累犯，處有期徒刑參年柒月，未扣案門號0000000000號行動電話壹支(含SIM卡壹張)沒收之，於全部或一部不能沒收或不宜執行沒收時，追徵其價額。   ⒉ 乙○○ 甲○○ 葉維育  乙○○於108年12月8日凌晨1時15分許，持用門號0000000000號行動電話，與方玉芬持門號0000000000號行動電話為友人葉維育聯絡交易愷他命及含愷他命之咖啡包事宜後，甲○○隨即於同日凌晨1時54分許，至臺南市○○區○○路00號全家便利商店前，交付含愷他命成分之咖啡包1包及愷他命1包予葉維育，並收受葉維育交付之價金2,000元。  乙○○共同販賣第三級毒品，累犯，處有期徒刑參年柒月，扣案之分裝勺肆支、分裝袋伍包、電子磅秤壹臺，均沒收。 甲○○共同販賣第三級毒品，累犯，處有期徒刑參年柒月，未扣案之門號0000000000及行動電話壹支沒收，於全部或一部不能沒收或不宜執行沒收時，追徵其價額。 未扣案之販賣第三級毒品所得新臺幣貳仟元，均共同沒收，於全部或一部不能沒收或不宜執行沒收時，均共同追徵其價額。  乙○○共同販賣第三級毒品，累犯，處有期徒刑參年柒月，扣案分裝勺肆支、分裝袋伍包、電子磅秤壹臺，均沒收之。 甲○○共同販賣第三級毒品，累犯，處有期徒刑參年柒月，未扣案門號0000000000號行動電話壹支(含SIM卡壹張)、販賣第三級毒品所得新臺幣貳仟元均沒收之，於全部或一部不能沒收或不宜執行沒收時，均追徵其價額。 ⒊ 乙○○ 甲○○ 施南進  乙○○於108年12月10日下午4時29分許，持用門號0000000000號行動電話，與施南進持門號0000000000號行動電話聯絡交易甲基安非他命事宜後，甲○○隨即於同日下午4時50分許，至臺南市○○區○○路00號全家便利商店前，交付重約1.75公克甲基安非他命1包予施南進，並收受施南進交付之價金3,500元。 乙○○共同販賣第二級毒品，累犯，處有期徒刑參年柒月，扣案之分裝勺肆支、分裝袋伍包、電子磅秤壹臺、OPPO手機壹支(含門號0000000000通話晶片)，均沒收。 甲○○共同販賣第二級毒品，累犯，處有期徒刑參年柒月。 未扣案之販賣第二級毒品所得新臺幣參仟伍佰元，共同沒收，於全部或一部不能沒收或不宜執行沒收時，均共同追徵其價額。  乙○○共同販賣第二級毒品，累犯，處有期徒刑參年柒月，扣案OPPO廠牌門號0000000000號行動電話壹支(含SIM卡壹張)、分裝勺肆支、分裝袋伍包、電子磅秤壹臺，均沒收之。 甲○○共同販賣第二級毒品，累犯，處有期徒刑參年柒月，未扣案販賣第二級毒品所得新臺幣參仟伍佰元沒收之，於全部或一部不能沒收或不宜執行沒收時，追徵其價額。 ⒋ 乙○○  劉育忠  乙○○於109年1月20日凌晨1時25分、同日凌晨1時37分許，持用門號0000000000號行動電話，與劉育忠持門號0000000000號行動電話聯絡交易甲基安非他命事宜後，隨即於同日凌晨1時40分許，至臺南市○○區○○路00巷00弄0號乙○○住處，由乙○○交付重約1公克甲基安非他命1包予劉育忠，並向劉育忠收取價金1,500元。 乙○○販賣第二級毒品，累犯，處有期徒刑參年柒月。扣案之分裝勺肆支、分裝袋伍包、電子磅秤壹臺、HTC手機壹支(含門號0000000000通話晶片)，均沒收、未扣案之販賣第二級毒品所得新臺幣壹仟伍佰元沒收，於全部或一部不能沒收或不宜執行沒收時，追徵其價額。  乙○○販賣第二級毒品，累犯，處有期徒刑參年柒月，扣案HTC廠牌門號0000000000號行動電話壹支(含SIM卡壹張)、分裝勺肆支、分裝袋伍包、電子磅秤壹臺，均沒收之。未扣案販賣第二級毒品所得新臺幣壹仟伍佰元沒收之，於全部或一部不能沒收或不宜執行沒收時，追徵其價額。 ⒌ 乙○○ 黃俊龍  乙○○於109年2月14日晚間9時25分、同日晚間9時39分許，持用門號0000000000號行動電話，與黃俊龍持門號0000000000號行動電話聯絡交易甲基安非他命事宜後，隨即於同日晚間9時40分至42分間，在臺南市○○區○○路00巷00弄0號0樓住處，交付重約0.5公克甲基安非他命1包予黃俊龍，並向黃俊龍收取價金1,000元 乙○○販賣第二級毒品，累犯，處有期徒刑參年柒月。扣案之分裝勺肆支、分裝袋伍包、電子磅秤壹臺、OPPO手機壹支(含門號0000000000通話晶片)，均沒收、未扣案之販賣第二級毒品所得新臺幣壹仟元沒收，於全部或一部不能沒收或不宜執行沒收時，追徵其價額。  乙○○販賣第二級毒品，累犯，處有期徒刑參年柒月，扣案OPPO廠牌門號0000000000號行動電話壹支(含SIM卡壹張)、分裝勺肆支、分裝袋伍包、電子磅秤壹臺，均沒收之。未扣案販賣第二級毒品所得新臺幣壹仟元沒收之，於全部或一部不能沒收或不宜執行沒收時，追徵其價額。 ⒍ 乙○○ 施南進  乙○○於109年3月5日某時許，持用門號0000000000號行動電話，與施南進聯絡交易甲基安非他命事宜後，隨即於同日下午4時許，至臺南市○○區○○路00巷底，交付重約1.75公克甲基安非他命1包予施南進，並收受施南進交付之價金4,500元。 乙○○販賣第二級毒品，累犯，處有期徒刑參年玖月。扣案之分裝勺肆支、分裝袋伍包、電子磅秤壹臺、OPPO手機壹支(含門號0000000000通話晶片)，均沒收、未扣案之販賣第二級毒品所得新臺幣肆仟伍佰元沒收，於全部或一部不能沒收或不宜執行沒收時，追徵其價額。 乙○○販賣第二級毒品，累犯，處有期徒刑參年玖月，扣案OPPO廠牌門號0000000000號行動電話壹支(含SIM卡壹張)、分裝勺肆支、分裝袋伍包、電子磅秤壹臺，均沒收之。未扣案販賣第二級毒品所得新臺幣肆仟伍佰元沒收之，於全部或一部不能沒收或不宜執行沒收時，追徵其價額。 ⒎ 甲○○ 黃啟雄  甲○○於108年11月17日凌晨2時46分、同日凌晨2時51分、同日凌晨3時2分許，以門號0000000000號行動電話，與黃啟雄持用門號0000000000號行動電話聯絡交易甲基安非他命事宜，隨後於同日凌晨3時6分許，在臺南市○區○○路○段0號小北百貨前，交付甲基安非他命1包予黃啟雄，並向黃啟雄收取2,000元價金。 甲○○販賣第二級毒品，累犯，處有期徒刑參年柒月。未扣案之門號0000000000及行動電話壹支及販賣第二級毒品所得新臺幣貳仟元，均沒收，於全部或一部不能沒收或不宜執行沒收時，均追徵其價額。 甲○○販賣第二級毒品，累犯，處有期徒刑參年柒月，未扣案門號0000000000號行動電話壹支(含SIM卡壹張)、販賣第二級毒品所得新臺幣貳仟元均沒收之，於全部或一部不能沒收或不宜執行沒收時，均追徵其價額。 ⒏ 甲○○ 方玉芬 甲○○於109年1月2日晚間10時55分許，以門號0000000000號行動電話，與方玉芬持用門號0000000000號行動電話聯絡後，隨即於同日晚間11時30分許，在臺南市○○區○○路00巷00弄0號0樓住處，無償轉讓重約0.23公克甲基安非他命1包予方玉芬收受。 甲○○轉讓禁藥，累犯，處有期徒刑柒月。未扣案之門號0000000000及行動電話壹支，沒收，於全部或一部不能沒收或不宜執行沒收時，追徵其價額。 甲○○轉讓禁藥，累犯，處有期徒刑陸月。未扣案門號0000000000號行動電話壹支(含SIM卡壹張)沒收之，於全部或一部不能沒收或不宜執行沒收時，追徵其價額。